臺灣高等法院臺中分院刑事判決　　　　100年度上易字第792號
上　訴　人
即　被　告　陳清啟
上列上訴人因違反毒品危害防制條例案件，不服臺灣彰化地方法
院100年度易緝字第13號中華民國100年4月20日第一審判決（起
訴案號：臺灣彰化地方法院檢察署99年度毒偵字第1500、1635號
），提起上訴，本院判決如下：
    主  文
上訴駁回。
    理  由
一、按不服地方法院之第一審判決而上訴者，須提出上訴書狀，
    並應敘述具體理由，刑事訴訟法第361條第1項定有明文，此
    為上訴必備之程式；而所謂「具體理由」，必係依據卷內既
    有訴訟資料或提出新事證，指摘或表明第一審判決有何採證
    認事、用法或量刑等足以影響判決本旨之不當或違法，而構
    成應予撤銷之具體事由，始克當之（例如：依憑證據法則具
    體指出所採證據何以不具證據能力，或依憑卷證資料，明確
    指出所為證據證明力之判斷如何違背經驗、論理法則）；倘
    僅泛言原判決認定事實錯誤、違背法令、量刑失之過重或輕
    縱，而未依上揭意旨指出具體事由，或形式上雖已指出具體
    事由，然該事由縱使屬實，亦不足以認為原判決有何不當或
    違法者（例如：對不具有調查必要性之證據，法院未依聲請
    調查亦未說明理由，或援用證據不當，但除去該證據仍應為
    同一事實之認定），皆難謂係具體理由，俾與第二審上訴制
    度旨在請求第二審法院撤銷、變更第一審不當或違法之判決
    ，以實現個案救濟之立法目的相契合，並節制濫行上訴（最
    高法院97年度臺上字第892號刑事判決參照）。次原審法院
    認為上訴不合法律上之程式者，應以裁定駁回之。第二審法
    院認為上訴書狀未敘述理由或上訴有第362條前段之情形者
    ，應以判決駁回之。又分別為刑事訴訟法第362條、第367條
    所明定。
二、本件原判決以上訴人即被告陳清啟（下稱被告）前於民國（
    下同）88年間因搶奪案件，經臺灣彰化地方法院以87年訴字
    第959號刑事判決判處有期徒刑8月，緩刑3年確定；又於88
    年間因施用毒品案件，經臺灣彰化地方法院檢察署檢察官提
    起公訴並聲請強制戒治，所涉刑案部分，經臺灣彰化地方法
    院以88年易字第1207號刑事判決判處有期徒刑8月確定，後
    不服提起上訴，惟又撤回上訴，並告確定，而亦經本院裁定
    撤銷前開搶奪案件之緩刑，強制戒治部分，因戒治成效合格
    ，經裁定停止戒治併交付保護管束；惟於停止戒治期間，再
    犯施用毒品案件，經撤銷停止強制戒治並聲請簡易判決處刑
    ，強制戒治部分，於89年10月2日執行完畢釋放，聲請簡易
    判決處刑部分，則經臺灣彰化地方法院改以89年易字第1288
    號刑事判決判處有期徒刑10月確定，嗣上開三罪刑接續執行
    ，於90年11月20日縮短刑期假釋付保護管束出監；但於假釋
    期間，另因犯陸海空軍刑法違反職役職責罪，經國防部中部
    地方軍事法院判處有期徒刑10月確定；復因施用毒品案件，
    經臺灣臺南地方法院檢察署檢察官起訴並聲請強制戒治，其
    強制戒治部分，於92年12月22日停止戒治，所餘期間付保護
    管束，俟因毒品危害防制條例關於刑事處遇程序業於93年1
    月9日修正施行，該次強制戒治程序不視為執行完畢；起訴
    部分，則經臺灣臺南地方法院法院以91年易字第1656號刑事
    判決判處有期徒刑1年確定，上開2罪刑經定應執行刑有期徒
    刑1年8月確定，與前案經撤銷假釋之殘刑8月4日接續執行後
    ，於94年6月9日縮短刑期執行完畢，其於97年間再因施用毒
    品案件，經臺灣彰化地方法院以97年度簡字第214號判處有
    期徒刑6月，如易科罰金以新臺幣1仟元折算1日確定，於98
    年8月21日縮刑期滿，於同年月22日縮短刑期執行完畢出監
    。復基於施用第二級毒品甲基安非他命之犯意，於99年7月
    20日下午5時許，在彰化縣埤頭鄉合興國小廁所內，以燒烤
    方式，施用第二級毒品甲基安非他命1次。嗣於99年7月23日
    下午2時許，為警在彰化縣埤頭鄉○○村○○路○段536號前
    盤查，並徵其同意採尿送驗，結果呈安非他命及甲基安非他
    命陽性反應；後復基於施用第二級毒品甲基安非他命之犯意
    ，於99年8月11日晚間8時許，在彰化縣埤頭鄉合興國小內，
    以燒烤之方式，施用第二級毒品甲基安非他命1次。嗣於99
    年8月12日凌晨2時30分許，為警在彰化縣埤頭鄉○○村○○
    路○段536號臨檢查獲，並扣得其所有之甲基安非他命1包（
    驗餘淨重0.0538公克）與其所有且供施用甲基安非他命之玻
    璃吸食器及塑膠鏟管各1支等情，業據被告坦承不諱，並有
    彰化縣警察局北斗分局委託檢驗尿液代號與真實姓名對照表
    、對照認證單各1紙及詮昕科技股份有限公司濫用藥物尿液
    檢驗報告尿液檢驗報告2紙在卷可稽。此外，復有第二級毒
    品甲基安非他命1包、玻璃吸食器及塑膠鏟管各1支扣案可資
    佐證，而該扣案之透明結晶體，經送檢驗，結果證係甲基安
    非他命，有行政院衛生署草屯療養院99年9月28日草療鑑字
    第0990900239號鑑定書1紙在卷可證，顯見被告陳清啟之自
    白與事實相符，堪以採信，被告犯行洵堪認定。又被告有如
    犯罪事實欄所載犯罪科刑及刑之執行情形，有臺灣高等法院
    被告前案紀錄表在卷可稽，其於有期徒刑執行完畢後5年內
    ，故意再犯本案有期徒刑以上之罪，為累犯，應依法加重其
    刑，並審酌被告已有前科，素行不佳；其曾因施用毒品案件
    ，經執行強制戒治及判處徒刑後，卻又再犯，顯見其未能悔
    改並記取教訓；惟念及施用毒品犯罪之本質，為戕害自我身
    心健康之行為，尚未嚴重破壞社會秩序或侵害他人權益，以
    及被告於犯後自白犯行，態度良好，暨斟酌其犯罪之動機、
    目的、手段等一切情狀，分別量處有期徒刑7月、7月所示之
    刑，併定如主文所示之應執行刑為有期徒刑10月，扣案之第
    二級毒品甲基安非他命1包（驗餘淨重0.0538公克）係屬毒
    品，應依毒品危害防制條例第18條第1項前段之規定，予以
    宣告沒收銷燬之；玻璃吸食器及塑膠鏟管各1支係被告陳清
    啟所有，且供施用甲基安非他命犯罪所用之物，爰依刑法第
    38條第1項第2款之規定，予以沒收，均已詳述所憑之證據及
    其認定之理由。經形式上觀察，核無不合。
三、上訴意旨略以：被告為警查獲後即坦承不諱，已有悔悟之心
    ，且係施用第二級毒品，並非第一級毒品，原審量刑過重，
    請求量處施用第二級毒品之刑期。被告因案執行，家中兩老
    年邁，請法院同情被告之情形重新判決，被告必定改過自新
    云云。
四、按刑罰之量定，屬法院自由裁量之職權行使，應審酌刑法第
    57條所列各款事由及一切情狀，為酌量輕重之標準，並非漫
    無限制；量刑輕重係屬事實審法院得依職權自由裁量之事項
    ，苟已斟酌刑法第57條各款所列情狀而未逾越法定刑度，不
    得遽指為違法；且在同一犯罪事實與情節，如別無其他加重
    或減輕之原因，下級審量定之刑，亦無過重或失輕之不當情
    形，則上級審法院對下級審法院之職權行使，原則上應予尊
    重（最高法院72年臺上字第6696號、75年臺上字第7033號判
    例及85年度臺上字第2446號判決意旨參照）。被告所犯違反
    毒品危害防制條例第10條第2項施用第二級毒品罪之法定刑
    係3年以下有期徒刑，原審判決已詳述為被告2次施用第二級
    毒品犯行均為累犯，並審酌被告素行、其曾因施用毒品案件
    ，經執行強制戒治及判處徒刑後，卻又再犯，顯見其未能悔
    改並記取教訓；惟念及施用毒品犯罪之本質，為戕害自我身
    心健康之行為，尚未嚴重破壞社會秩序或侵害他人權益，以
    及被告於犯後自白犯行，態度良好，暨斟酌其犯罪之動機、
    目的、手段等一切情狀各量處有期徒刑7月，定應執行刑有
    期徒刑10月，均已依刑法第57條詳為審酌，量刑亦未逾法定
    刑度，被告提起上訴並未提出新事證以供調查，亦未依據卷
    內之訴訟資料，指摘原審判決有何足以影響判決本旨之不當
    或違法，而構成應予撤銷之具體事由，徒憑己意漫指原審判
    決不當，尚不足以動搖原審判決認定犯罪事實及量刑之基礎
    ，難認係得上訴第二審之具體理由。依上揭說明，被告提起
    之第二審上訴為不合法律上程式，爰不經言詞辯論，判決駁
    回上訴。
據上論斷，應依刑事訴訟法第367條前段、第372條，判決如主文
。
中    華    民    國   100    年    6     月    17    日
          刑事第十庭      審判長法  官  江  錫  麟
                                法  官  周  瑞  芬
                                法  官  陳      葳
以上正本證明與原本無異。
不得上訴。
                                書記官  王  朔  姿
中    華    民    國   100    年    6     月    17    日